【裁判字號】    97,聲再,343
【裁判日期】    971009
【裁判案由】    強盜
【裁判全文】
臺灣高等法院刑事裁定                 97年度聲再字第343號
再審聲請人
即受判決人   甲○○
上列受判決人因強盜案件，對於本院94年度上訴字第529 號確定
判決（臺灣臺北地方法院93年度訴字第1742號，起訴案號：臺灣
臺北地方法院檢察署93年度偵字第21825 號），聲請再審，本院
裁定如下
    主  文
再審之聲請駁回。
    理  由
一、聲請意旨略稱：本案以竊盜成立為前提，倘若竊盜罪不成立
    時，縱有脫免逮捕而當場施以強暴行為，除可能成立他罪外
    ，不能論以強盜罪。因被害人管利維於偵查庭中證稱：車內
    並無任何值錢之物品，更沒有被告所謂的任何錢幣存在等語
    ，此偵訊筆錄屬足以動搖原判決之確實新證據。又本案全依
    受判決人之自白為有罪之證據，並未調查其他必要之證據，
    且未扣得竊盜贓物（錢幣），顯見受判決人自白不實，不得
    採為有罪之證據。爰依刑事訴訟法第420條第1 項第6款規定
    聲請再審云云。
二、按刑事訴訟法第420條第1 項第6款規定：因發現確實之新證
    據，足認受有罪判決之人應受無罪、免訴、免刑或輕於原判
    決所認罪名之判決者，得聲請再審。而本款所謂發現確實之
    新證據，係指該證據於事實審法院判決前已經存在，為法院
    或當事人所不知，不及調查斟酌，至其後始行發見，且就證
    據本身形式上觀察，固不以絕對不須經過調查程序為條件，
    但必須顯然可認為足以動搖原有罪確定判決，而為受判決人
    無罪、免訴、免刑或輕於原判決所認罪名之判決者為限；故
    受理聲請再審之最後事實審法院，應就聲請再審理由之所謂
    「新證據」，是否具備事實審判決前已經存在，為法院、當
    事人所不知，事後方行發現之「新規性」，及顯然可認足以
    動搖原有罪確定判決，而對受判決人為有利之判決之「確實
    性」二要件，加以審查，為判斷應否准予開始再審之準據，
    倘未兼備上開二種再審新證據之特性，即不能為再審之原因
    。
三、本件原確定判決認受判決人攜帶兇器，且已著手於竊盜行為
    之實施，因尚未取得財物而未遂，復為脫免逮捕而當場施以
    強暴，遂論以準強盜罪，累犯之刑等情，已於判決內詳細論
    述認定受判決人犯罪及所依之證據取捨之理由。至受判決人
    提出管利維「偵查中」之證詞，並非為原確定判決前已經存
    在，為法院、當事人所不知，不及調查斟酌，至其後始行發
    現之「新證據」至明。又原確定判決係以受判決人之自白、
    管利維、管成章之證述及遭竊車輛照片、扣案萬用鉗一把等
    證據，為認定受判決人有罪判決之依據，尚非以受判決人之
    自白為唯一證據，故受判決人顯係就原確定判決已說明之事
    項，重行爭執而已。從而，受判決人所指事項及所述理由，
    或就犯罪事實之有無再事爭執，或對原判決所憑之採證及法
    律適用有所質疑，則其雖主張依據刑事訴訟法第420條第1項
    第6 款發見確實之新證據，實與該款所論之新證據之要件不
    符。揆諸前揭之說明，本件聲請再審為無理由，應予駁回。
據上論斷，應依刑事訴訟法第434條第1項裁定如主文。
中    華    民    國    97    年    10    月    9     日
                  刑事第二庭審判長法  官  洪光燦
                                  法  官  宋明蒼
                                  法  官  李麗玲
以上正本證明與原本無異。
如不服本裁定，應於收受送達後五日內向本院提出抗告狀。
                                  書記官  廖婷璇
中    華    民    國    97    年    10    月    13    日


司法院資訊處製作；財團法人民間司法改革基金會備份。
